【裁判字號】    95,上訴,1038
【裁判日期】    950621
【裁判案由】    違反槍砲彈藥刀械管制條例
【裁判全文】
臺灣高等法院臺中分院刑事判決        95年度上訴字第1038號
上  訴  人
即  被  告  丙○○
                    （現因另案於臺灣臺中監獄執行中）
指定辯護人  本院公設辯護人  丁○○
上列上訴人因違反槍砲彈藥刀械管制條例案件，不服臺灣臺中地
方法院95年度訴字第77號中華民國95年4月6日第一審判決（起訴
案號：臺灣臺中地方法院檢察署94年度偵字第15503號 ），提起
上訴，本院判決如下：
    主  文
原判決關於違反槍砲彈藥刀械管制條例及其定執行刑部分均撤銷
。
丙○○未經許可，持有可發射子彈具有殺傷力之改造手槍，累犯
，處有期徒刑參年陸月，併科罰金新臺幣玖萬元，罰金如易服勞
役，以新臺幣玖佰元即銀元參佰元折算壹日。扣案如附表所示之
改造手槍貳枝均沒收。
    事  實
一、丙○○前曾因施用第一級毒品、第二級毒品案件，經法院分
    別判處有期徒刑10月、4月確定，其另因違反藥事法案件，
    經法院判處有期徒刑8月確定，前開3罪經定應執行有期徒刑
    1年7月；又因第二級毒品、第一級毒品案件，分別經法院判
    處有期徒刑6月、10月確定，該2罪經定應執行有期徒刑1年2
    月；前述有期徒刑1年7月與1年2月接續自90年10月24日起執
    行，於92年4月8日縮短刑期假釋，至93年6月13日假釋期滿
    未經撤銷而執行完畢，仍不知警惕，明知非經中央主管機關
    許可，不得持有可發射金屬或子彈具有殺傷力之槍枝，竟於
    民國94年9月23日下午11時起，於知悉某成年男子於同日下
    午8時許，置放於其所駕駛之車號3423─LD號自小客車上之
    背包內，放置有如附表所示之具殺傷力之改造手槍2支，仍
    未經許可，加以持有。嗣於同年月24日下午3時45分許，丙
    ○○駕駛前揭自小客車懸掛偽造車牌（偽造文書部分，業據
    原審判決確定）行經台中市西屯區○○○路188號前，經警當
    場查獲，並扣得如附表所示之槍枝。
二、案經台中市警察局第六分局報請台灣台中地方法院檢察署檢
    察官偵查起訴。
    理  由
一、訊據被告丙○○坦承為警於其駕駛之自用小客車上查獲附表
    所示改造手槍二支，雖矢口否認有持有槍枝之犯罪故意，辯
    稱：案發當日「甲○○」打電話給伊，請伊載送至北屯屠宰
    場附近，於下車之際，將其所有背包放置在右前座，表示不
    久會回來，後來一直未返回，伊又無電話號碼與「甲○○」
    聯絡，當日晚上十一時許，伊在好奇心驅使之下，打開背包
    ，發現有二把手槍及毒品，伊害怕「甲○○」報復，不敢丟
    掉及報警處理，所以一直持有之，嗣為警查獲，伊無犯罪故
    意云云。
二、本院查：
  (一)扣案如附表所示之槍枝，係於被告所有並使用之前揭車輛上
    背包內所查獲一節，業據被告坦承不諱，核與證人即查獲本
    件扣案物品之警員許資生於原審法院另案被告所涉違反毒品
    危害防制條例（九十四年度訴字第三七二五號）證述情節相
    符，並有被告相片四幀在卷可按。
  (二)前揭扣案槍彈經送請內政部警政署刑事警察局鑑定結果，認
    定：送鑑改造手槍貳枝 (槍枝管制編號：0000000000、0000
    000000)均係由仿FN廠1910型半自動手槍製造之金屬玩具手
    槍，換裝土造金屬槍管改造而成，機械性能良好，可擊發適
    用子彈，認均具殺傷力等情，有內政部警政署刑事警察局94
    年10月19日刑鑑字第0940149316號槍彈鑑定書一份在卷可稽
    。
  (三)被告於原審及本院審理時，供承其自九十四年九月二十三日
    晚上十一時，已知悉上開背包內放置有附表所示手槍二支，
    則其自彼時起，有無故持有槍枝之故意甚明。至被告所供，
    上開槍枝係「甲○○」所交付一節，查：就系爭槍枝是否確
    為「甲○○」所交付一節，除被告之供述外，並無其他積極
    證據足佐，且甲○○因案遭通緝，經原審及本院多次傳喚均
    未能到案，是被告此部分之供述，在缺乏進一步之佐證前難
    以採信，併予敘明。
    綜上所述，被告所辯無犯罪故意云云顯不可採，本件事證明
    確，被告犯行堪以認定。
三、核被告所為，係犯槍砲彈藥刀械管制條例第八條第四項之未
    經許可，持有可發射子彈具有殺傷力之改造手槍罪。被告一
    持有行為，同時寄藏前開改造手槍二枝，為想像競合犯，應
    從一重處斷。復查，被告前曾因施用第一級毒品、第二級毒
    品案件，經法院分別判處有期徒刑10月、4月確定，其另因
    違反藥事法案件，經法院判處有期徒刑8月確定，前開3 罪
    經定應執行有期徒刑1年7月；又因第二級毒品、第一級毒品
    案件，分別經法院判處有期徒刑6月、10月確定，該2罪經定
    應執行有期徒刑1年2月；前述有期徒刑1年7月與1年2月接續
    自90年10月24日起執行，於92年4月8日縮短刑期假釋，至93
    年6月13日假釋期滿未經撤銷而執行完畢，此有臺灣高等法
    院被告全國前案紀各一份在卷可參，其受有期徒刑之執行完
    畢後，五年內再犯本案有期徒刑以上之罪，為累犯，應依刑
    法第四十七條規定加重其刑。
四、原審予以論罪科刑固非無見，惟原判決就被告違反槍砲彈藥
    刀械管制條例部分，在未有其他積極事證之佐證下，採信被
    告所供，上開槍枝係「甲○○」所寄藏交付，並變更起訴法
    條，逕認應構成寄藏槍枝罪尚有未洽。被告上訴意旨否認有
    持有槍枝之犯罪故意固不足取，惟原判決既有上開可議之處
    即屬無可維持，應將此部分予以撤銷改判。爰審酌被告素行
    不佳，其持有槍枝，對大眾生命、身體造成潛在巨大之威脅
    ，被告之生活狀況、智識程度、犯罪所生之損害及犯罪後態
    度等一切情狀，量處如主文第二項所示之刑，並就併科罰金
    部分，諭知易服勞役之折算標準。扣案之如附表所示之改造
    手槍二枝，屬違禁物，應依刑法第三十八條第一項第一款之
    規定宣告沒收。
五、據上論結，應依刑事訴訟法第三百六十九條第一項前段、第
    三百六十四條、第二百九十九條第一項前段，槍砲彈藥刀械
    管制條例第八條第四項，刑法第十一條前段、第五十五條、
    第四十七條、第四十二條第二項前段、第三十八條第一項第
    一款，判決如主文。
本案經檢察官乙○○到庭執行職務。
中    華    民    國    95    年    6    月    21     日
            刑事第四庭  審判長法  官  洪  耀  宗
                              法  官  江  德  千
                              法  官  劉  登  俊
上列正本證明與原本無異。
如不服本判決應於收受送達後十日內向本院提出上訴書狀，其未
敘述上訴之理由者並得於提起上訴後十日內向本院補提理由書（
均須按他造當事人之人數附繕本）。
                              書記官  粘  銘  環
中    華    民    國    95    年  6    月     22      日
附表
一、具殺傷力改造手槍一枝 (含彈匣一個、槍枝管制編號：
    0000000000)。
二、具殺傷力改造手槍一枝 (含彈匣一個、槍枝管制編號：
    0000000000)。
                                                      Ａ


司法院資訊處製作；財團法人民間司法改革基金會備份。
